臺灣高雄地方法院刑事附帶民事訴訟判決
原　　　告　甲○○
被　　　告　乙○○
上列被告因業務侵占案件（本院95年度易字第1443號），經原告
提起附帶民事訴訟，請求損害賠償，本院判決如下：
    主  文
被告應給付原告新臺幣參拾參萬參仟壹佰伍拾元，及自民國九十
五年十一月二十五日起至清償日止，按年息百分之五計算之利息
。
本判決得假執行。
    事實及理由
一、原告起訴主張：被告乙○○前係址設高雄市左營區○○○路
    332 號4 樓之2 「玉山國際行銷公司」（下稱玉山行銷公司
    ）之業務主任，並以「沈力華」之化名，從事代客申辦銀行
    貸款之業務，係從事業務之人。嗣於民國93年11月間某日，
    原告甲○○因信用卡卡債整合需求而至玉山行銷公司尋求銀
    行貸款之代辦服務，並委託玉山行銷公司業務員李依霖（其
    時亦化名為李嘉芸）代向銀行申辦額度計新臺幣（下同）40
    萬至50萬元之貸款金額。李依霖遂在接受委託後，立即將原
    告辦理貸款所需資料彙整收齊，並交由被告審核通過後，由
    原告代被告分別向台新國際商業銀行股份有限公司貸得15萬
    元、向陽信商業銀行股份有限公司貸得20萬元、向台北富邦
    商業銀行股份有限公司貸得10萬元、向荷商荷蘭銀行股份有
    限公司（下稱荷蘭銀行）貸得39萬元，共計貸得84萬元。嗣
    因荷蘭銀行經過事後審核程序後，發覺原告之貸款申請業已
    超貸而須凍結帳戶，原告於接獲荷蘭銀行告知後即向李依霖
    反映，李依霖遂立即轉詢被告，被告乃告知原告及李依霖先
    行將荷蘭銀行所核准之貸款金額提出，再商討後續之退款事
    宜。迨原告偕同李依霖將超貸之金額提領而返回玉山行銷公
    司後，經雙方洽商結果，約定由被告負責代替原告處理退款
    予荷蘭銀行事宜，原告遂在扣除須另行給付予荷蘭銀行之手
    續費17 ,000 元後，將剩餘之373,000 元款項轉交被告，由
    被告以每月轉匯13,249元至原告申設於中國國際商業銀行之
    存款帳戶（帳號為00000000000） ，再由原告繳還上開款項
    予荷蘭銀行之方式，按月償還向荷蘭銀行所貸得之款項。詎
    被告分別於94年1 月14日以沈力章之名義匯款13,300元、於
    94年2 月17日現金存入13,250元，及於94年3 月17日以黃筱
    琪名義匯款13,300元至原告上開帳戶後，竟意圖為自己不法
    所有，基於業務侵占之犯意，將業務上代原告所保管之剩餘
    款項333,150 元變異持有為所有而予以侵占入己，嗣因被告
    離職且避不見面，原告始察覺有異並報警處理，而查悉上情
    ，而被告涉犯業務侵占之犯行，業經臺灣高雄地方法院檢察
    署檢察官提起公訴，現由本院審理中，爰依侵權行為之法律
    關係，提起本件刑事附帶民事訴訟，請求被告負損害賠償責
    任。爰聲明被告應給付原告333,150 元及其利息，並陳明願
    供擔保，請准宣告假執行等語。
二、被告則辯以：其並未在玉山行銷公司內收受原告所交付之現
    金39萬元，且未曾於94年1 月、2 月及3 月間匯款予原告，
    爰聲明請求駁回原告之訴等語。
三、按附帶民事訴訟之判決，應以刑事訴訟判決所認定之事實為
    據，刑事訴訟法第500 條前段定有明文。本件原告主張被告
    於上揭時、地業務侵占333,150 元之事實，業據本院於96年
    2 月6 日以95年度易字第1443號刑事判決認定事證明確，依
    業務侵占罪判處有期徒刑10月在案，有該刑事判決書在卷可
    稽。則原告主張之上開事實，自堪信為真實，則原告依據侵
    權行為之法律關係，請求被告賠償遭侵占之333,150 元，及
    自95年11月25日起至清償日止，按年息5%計算之利息，洵屬
    有據，應予准許。又本件係命被告給付未逾50萬元之判決，
    併依民事訴訟法第389 條第1 項第5 款規定，依職權宣告假
    執行。
據上論結，原告之訴為有理由，應依刑事訴訟法第502 條第2 項
、第491 條第10款，民事訴訟法第389 條第1 項第5 款，判決如
主文。
中　　華　　民　　國　　96　　年　　2 　　月　　6 　　日
                  刑事第十二庭  審判長法  官  施柏宏
                                      法  官  黃宗揚
                                      法　官  洪能超
以上正本證明與原本無異。
如不服本判決，非對於刑事判決有上訴時，不得上訴，並應於送
達後10日內，向本院提出上訴狀。
中　　華　　民　　國　　96　　年　　2 　　月　　6 　　日
                                      書記官  曾小玲
